臺灣桃園地方法院刑事判決　　　　　　　　　　　　　九十三年度易字第七九七號
　　公　訴　人　臺灣桃園地方法院檢察署檢察官
　　被　　　告　甲○○
　　　　　　　　庚○○
　　　　　　　　酉○○
右列被告等因竊盜等案件，經檢察官提起公訴（九十三年度偵字第五六六０號），本
院合議庭裁定改依簡式審判程序，茲判決如左：
    主  文
甲○○、庚○○連續結夥三人以上、攜帶兇器竊盜，各處有期徒刑壹年陸月。扣案之
電鑽、剪刀各貳把、黑色皮包壹只（內有鑽頭陸支）、拆卸螺絲用Ｔ字型把手、Ｔ字
型扳手、鐵質衣架各壹支，均沒收。
酉○○連續故買贓物，處有期徒刑陸月，如易科罰金，以參佰元折算壹日。
    事  實
一、甲○○、庚○○（均無不法前科）為朋友關係，其二人平時生活開銷並不虞匱乏
    ，惟因年輕識淺，受十八歲以上之友人邱正維（另案審理）影響，貪圖一時之逸
    樂，其二人遂與邱正維共同基於意圖為自己不法所有之犯意聯絡，並基於毀損、
    竊盜之概括犯意，自九十三年三月九日起至同年四月四日止，或由甲○○、庚○○與邱正維結夥三人（附表編號一、五、七、八、十至十二、十四至三七），或
    由庚○○、邱正維二人（附表編號二、三、四、六、九、十三、三八、三九、四
    十），攜帶邱正維所購買，以之揮打、擊刺足以傷害他人之生命、身體，客觀上
    具有危險性之電鑽、剪刀各二把、黑色皮包一只（內有鑽頭六支）、拆卸螺絲用
    Ｔ字型把手、Ｔ字型扳手、鐵質衣架各一支，連續於如附表所示之時間，在如附
    表所列之地點，由邱正維負責把風，甲○○、庚○○則以前開工具破壞如附表所
    列之人所有之自用小客車之車門鎖或車窗玻璃（毀損部分除附表編號四巳○○、
    編號八Ｃ○○、編號十Ｈ○○、編號十六Ｉ○○、編號二十申○○外，餘均未合
    法告訴），進入車內竊取如附表所列之財物，再由邱正維將得手之財物出售予酉
    ○○（詳後述事實欄二），前後共計得款新台幣（下同）七萬餘元，由邱正維與
    甲○○、庚○○一同用以吃喝玩樂而花用殆盡。
二、酉○○（無不法前科）係桃園縣八德市○○路○段四六七號「華興車坊」負責人
    。其明知邱正維、褚宗琳（另案由臺灣桃園地方法院檢察署檢察官偵辨中）所出
    售之汽車音響主機、擴大機、喇叭、ＣＤ盒、行車電腦等財物係來歷不明之贓物
    ，因貪圖小利，竟基於故買贓物之概括犯意，自九十二年十月間某日起，以五百
    元至三千元不等之價格，連續多次向邱正維、褚宗琳購買數量不詳之汽車音響主
    機、擴大機、喇叭、ＣＤ盒、行車電腦等財物，再以較高之價格出售賺取差價。
三、嗣經警在現場採得指紋六枚，經比對後與邱正維指紋相符，警員乃向臺灣桃園地
    方法院檢察署檢察官聲請監聽票對邱正維實施通訊監察後，認邱正維確涉有重嫌
    ，於九十三年四月七日十五時四十七分許，在桃園縣桃園市○○○路一六五號「
    麗星花園汽車旅館」二一三室內查獲邱正維與甲○○、庚○○共處一室，並扣得
    邱正維所有之電鑽、剪刀各二把、黑色皮包一只（內有鑽頭六支）、拆卸螺絲用
    Ｔ字型把手、Ｔ字型扳手、鐵質衣架各一支，再依邱正維之供述，得悉甲○○、
    庚○○共同竊盜及贓物銷售予酉○○情事，而於同日十八時許，在桃園縣八德市
    ○○路○段四六七號查獲酉○○。
四、案經巳○○、Ｃ○○、Ｈ○○、Ｉ○○、申○○訴由基隆市警察官第二分局移送
    臺灣桃園地方法院檢察署檢察官偵查起訴。
    理  由
一、按被告所犯為死刑、無期徒刑、最輕本刑為三年以上有期徒刑之罪或高等法院管
    轄第一審案件者外，於準備程序進行中，被告先就被訴事實為有罪之陳述時，審
    判長得告知被告簡式審判程序之旨，並聽取當事人、代理人、辯護人及輔佐人之
    意見後，裁定進行簡式審判程序，刑事訴訟法第二百七十三條之一定有明文。本
    件被告甲○○、庚○○及酉○○為有罪陳述，且渠等所犯均非死刑、無期徒刑、
    最輕本刑為三年以上有期徒刑之罪或高等法院管轄第一審案件，經踐行上開程序
    後，由合議庭裁定由受命法官獨任改依簡式審判程序審理，合先敘明。
二、右開事實，業據被告甲○○、庚○○及酉○○於警訊、偵查及本院審理時均坦承
    不諱，復經證人邱正維、褚宗琳於警訊、偵查中陳述明確，且經告訴人巳○○、
    Ｃ○○、Ｈ○○、Ｉ○○、申○○及被害人戌○○、Ｏ○○、Ｎ○○、Ｄ○○、
    Ａ○○、Ｆ○○、乙○○、天○○、Ｊ○○、玄○○、午○○、宇○○、Ｐ○○
    、丑○○、Ｍ○○、子○○、辰○○、Ｌ○○、未○、地○○、黃○○、辛○○
    、丙○○、亥○○、卯○○、Ｅ○○、寅○○、宙○○、丁○○、Ｇ○○、戊○○、壬○○、癸○○、Ｋ○○及Ｂ○○於警訊中陳明在卷，並有贓物認領保管單
    四十紙、報案三聯單十五紙、查獲照片二十幀、監聽譯文、內政部警政署刑事警
    察局刑紋字第０九三００三六九九二鑑驗書各一份附卷可按，及電鑽、剪刀各二
    把、黑色皮包一只（內有鑽頭六支）、拆卸螺絲用Ｔ字型把手、Ｔ字型扳手、鐵
    質衣架各一支扣案足資佐證，足認被告三人前開自白確與事實相符，堪以採信。
    本件事證明確，被告等犯行堪以認定，應予依法論科。
三、被告甲○○、庚○○持以犯案之電鑽、剪刀各二把、黑色皮包一只（內有鑽頭六
    支）、拆卸螺絲用Ｔ字型把手、Ｔ字型扳手、鐵質衣架各一支，經本院當庭勘驗
    結果，電鑽二把高度均為十五公分，其上均插有一支鑽頭，另有一個黑色皮包，
    內有六支鑽頭可供替換，剪刀二把，一把長度二十公分，另一把長度十九公分，
    前端尖銳，拆卸螺絲用Ｔ字型把手一支為鐵質，長度三十一公分，Ｔ字型扳手一
    支長度十三公分，前端尖銳，衣架一支長度二十五公分，鐵質，前端彎曲為勾型
    ，此經記明於本院九十三年八月十六日審判筆錄，若持以揮打、擊刺，自足以傷
    害他人之生命、身體，堪認為兇器。如附表編號二、三、四、六、九、十三、三
    八、三九、四十之犯罪事實，被告庚○○所為係犯刑法第三百五十四條毀損罪、
    第三百二十一條第一項第三款之攜帶兇器竊盜罪，附表編號一、五、七、八、十
    至十二、十四至三七之犯罪事實，被告甲○○、庚○○所為係犯同法第三百五十
    四條毀損罪、同法第三百二十一條第一項第三款、第四款之結夥三人以上、攜帶
    兇器竊盜罪；被告酉○○所為，係犯同法第三百四十九條第二項之故買贓物罪。
    起訴書所犯法條欄雖未引用刑法第三百二十一條第一項第四款，惟於事實欄中業
    已敘明被告甲○○、庚○○與邱正維結夥三人犯本件竊盜犯行之事實，顯係漏引
    起訴法條，併予敘明。被告庚○○與邱正維就附表編號四、八、十、十六及二十
    之毀損犯行與附表編號二、三、四、六、九、十三、三八、三九、四十之加重竊
    盜犯行，及被告甲○○與庚○○、邱正維就附表編號八、十、十六及二十之毀損
    犯行與附表編號一、五、七、八、十至十二、十四至三七之加重竊盜犯行，彼此
    間有犯意聯絡與行為分擔，應論以共同正犯。被告甲○○先後四次毀損、三十一
    次加重竊盜犯行，被告庚○○先後五次毀損、四十次加重竊盜犯行及被告酉○○
    先後多次故買贓物犯行，時間緊接，方法相同，所犯構成要件相同之罪，顯係基
    於概括犯意反覆為之，皆為連續犯，應均依刑法第五十六條之規定，被告甲○○
    、庚○○論以結夥三人以上、攜帶兇器竊盜一罪，被告酉○○論以故買贓物一罪
    ，並均依法加重其刑。被告甲○○、庚○○前開所犯連續毀損罪與連續結夥三人
    以上、攜帶兇器竊盜罪二罪間，有方法、目的之牽連犯裁判上一罪關係，應依刑
    法第五十五條之規定，從一重之連續結夥三人以上、攜帶兇器竊盜罪處斷。茲審
    酌被告甲○○、庚○○年輕力壯，不思努力工作賺取報酬，因誤交損友，貪圖一
    時之逸樂，竟竊取他人之財物以變賣得款花用，犯案多達數十起，被告酉○○因
    貪圖小利，以低價收購來歷不明之贓物，助長竊盜犯行之發生，惟念其三人均無
    不法前科，有臺灣高等法院被告全國前案紀錄表在卷可參，犯後均能坦承犯行，
    態度尚佳等一切情狀，各量處如主文所示之刑，被告酉○○部分並諭知易科罰金
    之折算標準，以資懲儆。扣案之電鑽、剪刀各二把、黑色皮包一只（內有鑽頭六
    支）、拆卸螺絲用Ｔ字型把手、Ｔ字型扳手、鐵質衣架各一支，係共犯邱正維所
    有，為被告甲○○、庚○○及邱正維持以犯本件竊盜犯行所用之物，業據被告甲○○、庚○○供陳在卷，應依刑法第三十八條第一項第二款規定宣告沒收。
四、公訴意旨另略以：被告甲○○、庚○○與邱正維共同基於意圖為自己不法所有之
    犯意聯絡，於九十三年一月三十一日二時許，攜帶可供兇器使用之電鑽、剪刀各
    二把、黑色皮包一只（內有鑽頭六支）、拆卸螺絲用Ｔ字型把手、Ｔ字型扳手、
    鐵質衣架各一支，在桃園縣八德市○○路○段五八三巷巷口，破壞被害人己○○
    所有之自用小客車後，進入車內竊取行車電腦一台，因認被告二人此部分亦涉犯
    刑法第三百二十一條第一項第三款、第四款之加重竊盜罪嫌云云。按犯罪事實應
    依證據認定之，無證據不得認定犯罪事實，刑事訴訟法第一百五十四條第二項定
    有明文；又認定不利於被告之事實，須依積極證據，苟積極證據不足為不利於被
    告事實之認定時，即應為有利於被告之認定，更不必有何有利之證據（最高法院
    三十年上字第八一六號判例意旨參照）。公訴意旨認被告等涉有前開罪嫌，係以
    被告甲○○、庚○○於偵查中坦承此部分犯行與被害人己○○之指述，為其主要
    論據。經查，訊據被告甲○○、庚○○於本院訊問時堅決否認此部分犯行，而被
    告甲○○於偵查中即否認有為此一竊盜犯行，被告庚○○於偵查中亦供稱其自九
    十三年二、三月間起始與邱正維一同行竊，而證人邱正維亦證稱被告甲○○、庚○○係自九十三年二月間起始參與竊盜犯行（見臺灣桃園地方法院檢察署九十三
    年度偵字第五六六０號偵查卷宗第一五二、一六三頁），另依被害人己○○之指
    述，僅能證明其所有之行車電腦遭竊之事實，無從證明係被告甲○○、庚○○所
    竊取，是依公訴人所提事證，實無從認被告二人確有此部分竊盜犯行。此外，本
    院復查無其他積極證據足證被告二人確有公訴意旨所指此一犯行，其此部分犯罪
    事實尚屬不能證明，惟因此部分依公訴人起訴之旨，係認與前揭經本院論罪部分
    ，有連續犯之裁判上一罪關係，爰不另為無罪之諭知，附此敘明。
據上論斷，應依刑事訴訟法第二百九十九條第一項前段，刑法第二十八條、第五十六
條、第三百二十一條第一項第三款、第四款、第三百四十九條第二項、第三百五十四
條、第五十五條、第四十一條第一項前段、第三十八條第一項第二款，罰金罰鍰提高
標準條例第一條前段、第二條，判決如主文。
本案經檢察官羅秀蓮到庭執行職務。
中　　　華　　　民　　　國　　九十三　　年　　　八　　　月　 　三十 　　日
                                 臺灣桃園地方法院刑事第十庭
                                    法  官   蔡和憲
右正本證明與原本無異。
如不服本判決，應於送達後十日內，向本院提出上訴狀。
中　　　華　　　民　　　國　　九十三　　年　　　八　　　月　 　三十 　　日
                                    書記官   常毓生
中華民國刑法第三百二十一條第一項第三款、第四款：
犯竊盜罪而有左列情形之一者，處六月以上、五年以下有期徒刑：
三  攜帶兇器而犯之者。
四  結夥三人以上而犯之者。
中華民國刑法第三百四十九條第二項：
搬運、寄藏、故買贓物或為牙保者，處五年以下有期徒刑、拘役或科或併科一千元以
下罰金。
中華民國刑法第三百五十四條：
毀棄、損壞前二條以外之他人之物或致令不堪用，足以生損害於公眾或他人者，處二
年以下有期徒刑、拘役或五百元以下罰金。
